【裁判字號】    89,交易,220
【裁判日期】    890608
【裁判案由】    公共危險
【裁判全文】
臺灣臺南地方法院刑事判決                        八十九年度交易字第二二號
    公  訴  人  臺灣台南地方法院檢察署檢察官
    被      告  甲○○
右列被告因公共危險案件，經檢察官提起公訴（八十九年度偵字第二四二０號），本
院判決如左：
    主  文
甲○○服用酒類，不能安全駕駛動力交通工具而駕駛，累犯，處罰金壹萬伍仟元。如
易服勞役，以參佰元折算壹日。
    事  實
一、甲○○曾於民國八十四年間因贓物等案件，經判處有期徒刑一年十月，甫於八十
    八年七月十五日執行完畢，猶不知悔改，復於八十九年二月十三日二十一時十五
    分許（起訴書誤為二十二時三十分許），因飲用酒類，已達不能安全駕駛動力交
    通工具之程度，竟仍駕駛ＸＪ─００七九號自用小客車，在台南縣歸仁鄉崙頂村
    一四六號前倒車，準備駛離現場，嗣為警攔查，測得其呼氣之酒精濃度為每公升
    ０．八六毫克而查獲上情。
二、案經台南縣警察局歸仁分局報請臺灣臺南地方法院檢察署檢察官偵查起訴。
    理  由
一、訊據被告甲○○對於右揭飲酒之事實供認不諱，惟矢口否認有公共危險之犯行，
    辯稱：伊只有發動車輛，尚未駕駛，是警員叫伊走的云云。經查，右揭被告酒後
    駕車之事實，業據證人即當場查獲之台南縣警察局歸仁分局歸仁派出所警員李宗
    仁於偵訊中到庭證述屬實：當天晚上據報有人在台南縣歸仁鄉崙頂村一四六號鬧
    事，到達現場後，見被告正大吵大鬧，經詢問屋主無財產損失後，就令被告離開
    ，並詢問是否需要警員載伊去搭乘計程車，被告不理會，即逕自上小貨車，並發
    動引擎快速倒車，差點撞上圍觀之民眾，經我們喊叫，並令其下車帶回警局作酒
    精測試，高達每公升０．八六毫克等語。按道路交通安全規則第一百十四條第二
    款規定汽車駕駛人飲酒後吐氣超過每公升０．二五毫克以上者，不得駕車，即是
    基於酒精對人體中樞神經系統有麻醉作用，為維護安全駕駛，而為之禁止規定。
    再呼氣中酒精濃度每公升０．五五毫克或血液中酒精濃度在百分之０．一一以上
    ，參考德國、美國之標準，肇事率為一般正常人之十倍，認為已達不能安全駕駛
    之標準，此有法務部於八十八年五月十日邀集交通部、行政院衛生署、中央警察
    大學等單位相關人員召開之研商訂定刑法第一百八十五條之三服用毒品、麻醉麻
    藥品、酒類或其他相類之物，不能安全駕駛交通工具之認定標準會議結論可參。
    再酒精使用後對人體之影響除造成自主神經系統亢奮與認知功能之暫時性缺損外
    ，與駕駛能力有關者為對於移動景物的追蹤能力、經強光照射後恢復視力及監視
    四周的注意力等，而此三種能力在夜間駕車時尤其重要，許多人飲酒後因沒有可
    自覺的生理反應，以致腦部功能已缺損而仍不自知照常開車，此乃許多酒後駕車
    造成意外事故的主因之一（台北醫學院附設醫院精神科蔡尚穎主任論文「酒精對
    人體生理與行為之影響」參照），亦為刑法修正增訂一百八十五條之三之立法理
    由。本件被告於右揭時地酒後駕車，為警測出之呼氣中酒精濃度高達每公升０．
    八六毫克，顯然已達興奮之酒醉狀況，確已無法安全駕駛動力交通工具。復有酒
    精濃度測試表一紙附卷可稽，本件事證已臻明確，核被告所辯，顯係事後卸責之
    詞，委無足採，事證明確，被告犯行洵堪認定。
二、核被告酒後駕車之行為，係犯刑法第一百八十五條之三重大違背安全駕駛罪。其
    曾於民國八十四年間因贓物等案件，經判處有期徒刑一年十月，甫於八十八年七
    月十五日執行完畢，有台灣台南地方法院檢察署刑案資料查註紀錄表在卷可按，
    其於五年之內再犯本件有期徒刑以上之罪，為累犯，應依法加重其刑。本院爰審
    酌被告犯罪之動機、目的、手段、其品性及智識程度、犯罪所生之危害及犯罪後
    態度等一切情狀，量處如主文所示之刑，並諭知易服勞役之折算標準，以示懲儆
    。
據上論斷，應依刑事訴訟法第二百九十九條第一項前段、刑法第一百八十五條之三、
第四十七條、第四十二條第二項、罰金罰鍰提高標準條例第二條，判決如主文。
本案經檢察官陳俊秀到庭執行職務
中    華    民    國      八十九      年      六      月       八       日
                                臺灣臺南地方法院交通法庭
                                        法  官  張      菁
右正本證明與原本無異。
如不服本判決，應於判決送達後十日內向本院提出上訴狀( 應附繕本 )。
                                        書記官  林  木  村
中    華    民    國      八十九      年      六      月       八       日
附錄本案論罪科刑法條全文：
刑法第一百八十五條之三
服用毒品、麻醉藥品、酒類或其他相類之物，不能安全駕駛動力交通工具而駕駛者，
處一年以下有期徒刑、拘役或三萬元以下罰金。


司法院資訊處製作；財團法人民間司法改革基金會備份。
